# 长期股权投资准则变化后的一个特殊使用合理与否

提问人：truelxb 时间：2014-07-31 10:01:15
比如一家公司通过PE持有了另一家公司原始股，以自身名义，原先按成本法核算，现在被投资企业上市成功，正赶上新准则出台，可以按金融工具准则进行核算。问题有二： 1 、如果需要当年体现利润，根据新准则分类至交易性金融资产，是否可以确认大额的投资收益，需要追溯调整？ 2 、由于处于禁售期，如何确认公允价值。

回答人：chenyiwei
需要注意：原先如果作为成本法核算的长期股权投资，则表明没有活跃市场，公允价值不能可靠确定，在此情况下，很难证明其持有目的是短期内出售获利。后续被投资企业上市后，根据金融工具准则对不同类别的金融资产之间重分类的规定，只能重分类到可供出售金融资产而不能重分类到交易性金融资产。

提问人：truelxb 时间：2014-07-31 19:34:16
陈老师，由于新准则变化后，仍无新版讲解出版，就买了一本今年的注会书参考，结果内容仍未更新。重新阅读长投准则，其实主要变化是先前一些解释的并入。就我的问题而言，关于限售股的会计处理，也在几个文件中有相关回答。我个人理解，认定为交易性金融资产有些勉为其难，但是否可以直接指定为以公允价值计量且其变动计入当期损益的金融资产。按照讲解中条件，有没有可能，管理层出具投资策略以公允价值为基础进行管理，将其公允价值增加列入当期投资收益。 还有一点，面对这种调整，如何处理追溯调整的要求。

回答人：chenyiwei
1 、本年新修订或新发布的 7 项会计准则的单行本（含正文、英文翻译、应用指南、修订说明等）已经陆续出版，预计近期内各大网上书店即可陆续开售。请以应用指南中的表述为准。 2 、根据《企业会计准则第 22 号——金融工具确认和计量》第十条规定：除本准则第二十一条和第二十二条的规定外，只有符合下列条件之一的金融资产或金融负债，才可以在初始确认时指定为以公允价值计量且其变动计入当期损益的金融资产或金融负债：（一）该指定可以消除或明显减少由于该金融资产或金融负债的计量基础不同所导致的相关利得或损失在确认或计量方面不一致的情况。（二）企业风险管理或投资策略的正式书面文件已载明，该金融资产组合、该金融负债组合、或该金融资产和金融负债组合，以公允价值为基础进行管理、评价并向关键管理人员报告。在活跃市场中没有报价、公允价值不能可靠计量的权益工具投资，不得指定为以公允价值计量且其变动计入当期损益的金融资产。因此，请考虑你所建议的“指定”是否恰当。

提问人：truelxb 时间：2014-07-31 20:00:35
陈老师，如果通过PE投资的公司已经上市，有了市值，是否可以认定在活跃市场中存在报价。谢谢。

回答人：chenyiwei
此时可以认定“活跃市场中存在报价”，但金融工具准则对重分类的限制仍然有效，即不能重分类为交易性金融资产。